【裁判字號】    98,易,291
【裁判日期】    981210
【裁判案由】    贓物
【裁判全文】
臺灣花蓮地方法院刑事判決               98年度易字第291號
公  訴  人  臺灣花蓮地方法院檢察署檢察官
被      告  丙○○
上列被告因贓物案件，經檢察官提起公訴（98年度偵字第1825號
號），本院判決如下：
    主  文
丙○○故買贓物，處有期徒刑陸月，如易科罰金，以新臺幣壹仟
元折算壹日。
    事  實
一、丙○○明知甲○○、乙○○於民國98年4月8日凌晨2 時許，
    送至其位於花蓮縣花蓮市○○街20號住處之電腦主機3 台、
    液晶螢幕3台、掃瞄器1台、USP不斷電系統1台、鍵盤2 台【
    均為丁○○所有，由甲○○、乙○○於98年4月8日凌晨0 時
    10 分許，在花蓮縣花蓮市鎮○街36 號所竊取，市價約新臺
    幣（下同）10萬元】係來路不明之贓物，竟基於故買贓物之
    犯意，以顯不相當之金額約11,000元予以買受，嗣經警循線
    查獲，並在丙○○上開住處扣得上揭電腦等物（甲○○、乙○○涉犯竊盜罪部分，業經本院另案判決確定）。
二、案經花蓮縣警察局花蓮分局報請臺灣花蓮地方法院檢察署檢
    察官偵查起訴。
    理  由
壹、證據能力
一、證人甲○○、乙○○於檢察官偵查時之證述具有證據能力。
    證人甲○○、乙○○於檢察官偵查時之證述，均為被告以外
    之人於審判外之陳述，依刑事訴訟法第159條第1項規定，原
    應無證據能力，然渠等之陳述係經檢察官命渠等具結後，依
    法定程序而為訊問時之陳述，並無何顯不可信之情況，且證
    人甲○○、乙○○於本院審理時，亦經當事人行使詰問權，
    則依刑事訴訟法第159條之1第2項規定，應有證據能力。
二、按「被告以外之人於審判外之陳述，雖不符前4 條之規定，
    而經當事人於審判程序同意作為證據，法院審酌該言詞陳述
    或書面陳述作成時之情況，認為適當者，亦得為證據。當事
    人、代理人或辯護人於法院調查證據時，知有第159條第1項
    不得為證據之情形，而未於言詞辯論終結前聲明異議者，視
    為有前項之同意。」刑事訴訟法第159條之5亦規定甚明，本
    判決所引用之證人丁○○於警詢證述及書面證據資料，雖亦
    屬被告以外之人於審判外之書面陳述，惟被告於本院調查證
    據時，均知有上情而未於言詞辯論終結前聲明異議，本院審
    酌該等陳述及書面之作成或取得並無違法或不正之方式，故
    認有證據能力。
貳、實體部分
一、訊據被告丙○○矢口否認有何故買贓物之犯行，並辯稱：是
    戊○○介紹我認識甲○○，也是戊○○於當日凌晨、3 時許
    打電話給我，跟我說甲○○要搬東西來我家，扣案物品不是
    我向甲○○買的云云。經查：
  (一)員警在被告位於花蓮縣花蓮市○○街20號住處扣得之電腦 3
    台、液晶螢幕3台、掃瞄器1台及UPS不斷電系統1台等物，原
    係丁○○所有，遭甲○○、乙○○於98年4月8日凌晨0時 10
    分許所竊取，業據被害人丁○○於警詢時指述綦詳、證人乙○○、甲○○證述明確，且有贓物認領保管單1 份在卷可稽
    ，則上揭物品均為贓物至明。又甲○○、乙○○2 人一起將
    上揭贓物載運至被告位於花蓮縣花蓮市○○街20號住處，且
    以11,000元之價格出售予被告乙情，業據證人乙○○、甲○○於檢察官偵查時及本院審理時證述綦詳，並有照片6 張、
    搜索扣押筆錄、扣押物品目錄表各1份在卷可稽。
  (二)被告雖以前揭情詞置辯。然證人甲○○於本院審理時及檢察
    官偵查時均證稱：被告之前跟我說，他有朋友要開店，需要
    便宜的電腦，但不是被告叫我去偷的，係我於竊取之後，通
    知被告是否要，被告說要，我就和乙○○將上揭竊得之電腦
    等物載到被告住處，因為電腦有新有舊，而且其餘物品亦算
    是一組電腦，所以最後成交價是11,000元，然我還沒有拿到
    價金；因一開始我有跟被告說要搬家才暫放，但被告並不相
    信，我才跟被告說是偷來的，而且是被告要我坦白說是否為
    贓物等語明確；又證人乙○○於警詢、檢察官偵查亦證稱：
    上揭我與甲○○所竊取之電腦等物係我與甲○○載去賣給丙○○等語；復證人乙○○於警詢、檢察官偵查時亦證稱：甲○○有告訴被告，所變賣之贓物係竊取得來的等語明確；再
    者，被告與證人甲○○、乙○○2 人並無任何恩怨仇隙，且
    證人甲○○、乙○○於檢察官偵查時及本院審理時之證述，
    均業經具結，當無自陷於偽證罪刑責之虞。足認上揭贓物確
    為被告向甲○○、乙○○所購買，且被告於買受時確實知悉
    上揭物品均為贓物乙節至為明確。故被告所辯，顯不足採信
    。
  (三)另證人戊○○雖於本院審理時證述：係伊介紹被告認識甲○○，甲○○有打電話給伊向伊表示要搬家，有物品要放置伊
    住處，因為伊住處沒地方放，才打電話聯絡被告，要放在被
    告住處等語。惟證人甲○○係於將上揭贓物搬至被告住處要
    出售予被告時，因被告質疑上揭贓物之來源，甲○○始據實
    告知被告，上揭物品係伊所竊取之物等情，業據證人甲○○
    、乙○○證述明確，而證人戊○○當時並不在現場，業據被
    告自承在卷，且經證人戊○○、乙○○、甲○○於本院審理
    時證述明確，則證人戊○○之證述，尚難為有利於被告之認
    定。
  (四)綜上所述，本案事證明確，被告犯行堪以認定。
二、核被告所為，均係犯刑法第349條第2項之故買贓物罪。爰審
    酌被告之智識程度、犯罪手段、素行，及其故買贓物，不僅
    增加被害人尋回贓物之困難，且助長竊盜歪風，惟所收購贓
    物價值尚非鉅，且贓物均已為被害人領回，有贓物認領保管
    單1 份在卷可稽，兼衡其犯後否認犯行、飾詞卸責之態度等
    一切情狀，量處如主文所示之刑，並諭知易科罰金之折算標
    準，以示懲敬。公訴人雖具體求處有期徒刑9 月，然本院審
    酌上開情狀，認宣告如主文所示之刑較為妥適，附此敘明。
據上論斷，應依刑事訴訟法第299條第1項前段，刑法第349 條第
2項、第41條第1項前段，刑法施行法第1條之1第1項、第2項前段
，判決如主文。
本案經檢察官黃蘭雅到庭執行職務。
中    華    民    國    98    年    12    月    10    日
                  刑事第四庭    審判長法  官  陳月雯
                                      法  官  黃鴻達
                                      法  官  魏俊明
以上正本證明與原本無異。
如不服本判決應於收受送達後10日內向本院提出上訴書狀，並應
敘述具體理由。其未敘述上訴理由者，應於上訴期間屆滿後20日
內向本院補提理由書(均須按他造當事人之人數附繕本)「切勿逕
送上級法院」。告訴人或被害人如對於本判決不服者，應具備理
由請求檢察官上訴，其上訴期間之計算係以檢察官收受判決正本
之日期為準。
中    華    民    國    98    年    12    月    10    日
                                      書記官
附錄本判決論罪之法律條文：
中華民國刑法第349條第2項：
搬運、寄藏、故買贓物或為牙保者，處5 年以下有期徒刑、拘役
或科或併科1 千元以下罰金。


司法院資訊處製作；財團法人民間司法改革基金會備份。
